### Kontakt

grillo.sven@gmail.com

www.linkedin.com/in/sven-grillo (LinkedIn)

### Top-Kenntnisse

Digitale Kommunikation
Strategische Kommunikation
Social-Media-Kommunikation

### Languages

Schwedisch (Elementary)

Deutsch (Native or Bilingual)

Russisch (Elementary)

Englisch (Professional Working)

### Certifications

Weiterbildung zum Digital Strategist (Teilnahme-Zertifikat)

Digital Strategist (dapr) Abschlussnote: 1,6

Cambridge English: Advanced (CAE)

Qualifikation Online - Marketing -

Grundlagen

# Sven Grillo

Consultant Kommunikation & Kampagnen, Digital Strategist @ifok GmbH, #30u30 Crew '20

Mannheim

### Zusammenfassung

Schon seit Jahren bin ich technikbegeistert in der digitalen Welt unterwegs. Mit 15 habe ich angefangen, mir die Basics von Videoschnitt, Website-Erstellung etc. beizubringen. Im Studium sammelte ich mehrere Jahre Erfahrungen im Videojournalismus, Podcasting (inkl. Websites, Social Media, ...) und in der Bewegtbildtechnologie-Abteilung des Fraunhofer IIS. Mittlerweile bin ich fest in der digitalen Kommunikation und PR angekommen. Seit 2020 bin ich Digital Strategist (dapr) und liebe den Austausch durch und über digitale Kanäle.

### Berufserfahrung

ifok GmbH

Consultant Kommunikation & Kampagnen, Digital Strategist September 2021 - Present (7 Monate)

Bensheim, Hessen, Deutschland

Ich arbeite seit 2021 als Consultant bei ifok. Hier berate und unterstütze ich als geprüfter Digital Strategist (dapr) Kund:innen in unterschiedlichsten Projekten zu Strategien und Maßnahmen der digitalen Kommunikation..

### Carta GmbH

3 Jahre 10 Monate

PR-Berater, Redakteur & Digital Strategist (dapr) November 2020 - August 2021 (10 Monate)

Speyer, Rheinland-Pfalz, Deutschland

Mein Fokus lag intern auf dem Ausbau unserer Aktivitäten und der Vermarktung unserer Leistungen im Bereich der Digitalen Kommunikation. Zudem war ich Hauptansprechpartner für selbigen Bereich, sowie für Digitale Kommunikationsstrategien und Business-Netzwerke.

Junior-PR-Berater, Redakteur & Texter November 2018 - November 2020 (2 Jahre 1 Monat) Speyer Als Junior-Berater unterstützte ich ein DAX-Unternehmen rund zwei Jahre durch Pressearbeit bei der Regionalkommunikation und andere Unternehmen vor allem digital dabei, ihre Ziele zu erreichen.

Zu meinen täglichen Aufgaben gehörten die Kundenführung und -beratung, sowie die Strategie-Entwicklung und Beratung bei der digitalen Kommunikation für diverse Kund\*innen. Verteiler-Pflege und Journalistenkontakte waren fester Bestandteil der Pressearbeit. Zum Abschluss meiner Junior-Zeit besuchte ich bei der Deutschen Akademie für Public Relations gezielt eine Weiterbildung zur Entwicklung Digitaler Kommunikationsstrategien und bin seitdem zertifizierter Digital Strategist (dapr).

#### PR-Trainee

November 2017 - November 2018 (1 Jahr 1 Monat) Speyer

Während meines Traineeships bei Carta konnte ich viel Erfahrung in der PR-Arbeit und dem journalistischen Schreiben sammeln, begleitete einen kommunalen Wahlkampf in der strategischen Begleitung und praktischen Umsetzung und übernahm Projektleitung sowie Redaktion und Anzeigenverwaltung eines 84-seitigen, lokalen Magazins.

Zudem konnte ich meine Erfahrungen in Videoschnitt, Website-Gestaltung und Social-Media-Kommunikation erfolgreich einbringen, um das Team bei der Umsetzung anderer Projekte zu unterstützen. Bereits hier legte ich meinen privaten Fokus auf die Weiterbildung im Bereich digitaler Kommunikationsstrategien.

### Fraunhofer IIS

Wissenschaftliche Hilfskraft in der Bewegtbildtechnologie August 2016 - Oktober 2017 (1 Jahr 3 Monate)

Tennenlohe

Während meiner Zeit am Fraunhofer IIS arbeitete ich in der Abteilung für Bewegtbildtechnologien und unterstützte dort das Team bei der Forschung im Bereich der Lichtfeldkameratechnik. Ich half bei der Konstruktion eines Multikamera-Arrays und übernahm später die Erweiterung des Aufnahmerigs sowie die Dreharbeiten im institutseigenen Studio. Neben Aufnahmeleitung, Setbau, Lighting und Greenscreen-Lighting gehörte auch die technische Redaktion der Manuals für Aufnahme- und Erstbearbeitungsprozesse zu meinen Aufgaben.

Funklust e. V. Videojournalist April 2013 - September 2017 (4 Jahre 6 Monate) Erlangen und Umgebung, Deutschland

Funklust (ehemals. t°fau) ist der Name der Campusmedien der Friedrich-Alexander-Universität Erlangen-Nürnberg. Funklust vereint einen eigenen Radiosender und das Campus-Fernsehen in zwei separaten Redaktionen. Im Rahmen meines mehrjährigen Engagements beschäftigte ich mich mit Konzeption, Koordination, Dreh, Postproduktion und Unterstützung von videojournalistischen Projekten. Wir setzten uns mit der Umsetzung von live übertragenen Veranstaltungen auf verschiedenen Videoplattformen auseinander, bemühten uns, einen kontinuierlichen Content-Plan beizubehalten und entwickelten eigene Sendungskonzepte. Bei der Begleitung von Drehprojekten jüngerer Mitglieder stand ich beratend zur Seite.

Friedrich-Alexander-Universität Erlangen-Nürnberg Wissenschaftliche Hilfskraft - DFG Projekt Zincgref-Chronik August 2015 - August 2016 (1 Jahr 1 Monat) Erlangen

Friedrich-Alexander-Universität Erlangen-Nürnberg Tutor - Neuere deutsche Literaturwissenschaft Oktober 2014 - März 2015 (6 Monate) Erlangen

NEXTIME GmbH Aushilfe August 2009 - Oktober 2011 (2 Jahre 3 Monate) Neutraubling

Malteser Hilfsdienst e. V. Regensburg Zivildienstleistender Juli 2010 - Januar 2011 (7 Monate) Regensburg

Während meines Zivildienstes beim Malteser Hilfsdienst e. V. Regensburg war ich einer der Fahrer für das Essen auf Rädern, den Mahlzeitendienst. Für mich war der Zivildienst eine wichtige soziale Erfahrung, die ich nicht missen möchte, und die mich nachhaltig geprägt hat.

## Ausbildung

Friedrich-Alexander-Universität Erlangen-Nürnberg Master of Arts (Honors Elitestudiengänge), Ethik der Textkulturen · (2015 - 2017)

Friedrich-Alexander-Universität Erlangen-Nürnberg Double Degree Bachelor (B.A.), Germanistik, Medienwissenschaft · (2011 - 2015)